Inventaris van het archief van het Werk- en Adviescollege Immateriële Hulpverlening aan Oorlogsgetroffenen, (1954) 1975-1978 (1979)
Nationaal Archief, Den Haag
• "Anfälle von paroxismaler Hypermnesie", Wanda Poltawska.
• "Etude sur l'état actuel, pscyho-sociologique, des enfants nés après le retour de déportation de leurs parents (père, mère, où les deux)", Nadine Heftler.
• "Probleme der zweiten Generation aus internistischer Sicht", Dorothea Schmidt.
• "Folgen des Krieges bei weiteren Generationen", Eliska Klimkova-Deutschova.
• "Ergebnisse der soziomedizinischen Untersuchungen der Nachkommenschaft der ehemaligen KZ-Häftling", Creslaw Kempisky.
• "Mortality in two groups of resistance fighters from World War II", Olav Flaten, Jan Haugersveen.
• "Stress and personality", Leo Eitinger.
• Project d'un centre de santé pour le prévention et le traitement des troubles psychiques provoqués par la torture chez les réfugiés politiques chiliens et latino-américains" - Collectif Latino-américain du Travail Psycho-Social, (incompleet).
• "Les troubles psychiques provoqués par la torture chez les réfugiés politiques chiliens et latino-américains".
• "Morbidity in two groups of resistance fighters from World War II", Olav Flaten, Bjorn M. Aasen.
• "Uber das Auftreten psychischer Schädigungen bei chilenischen Emigranten", K. Seidel.
Bijlage II: Specificatie van de externe rapporten, verslagen en dergelijke die als bijlagen bij de kopieën van de uitgegane stukken gevoegd zijn.
• "Het K.Z.-syndroom en de sociale omgeving", G. Hendriks. 2 6
• "Maatschappelijke begeleiding aan verzetsslachtoffers en vervolgden", P. Versteeg. 7 6
• Discussiestuk betreffende de medische, psycho-therapeutische en psycho-sociale hulpverlening aan oorlogsslachtoffers, C.E. de Leeuw. 7 6
• Verslag van de landelijke bijeenkomst te Amersfoort op 14 februari 1975 (de Sinaï-conferentie). 7 6
• Concept-rapport betreffende het informatiebureau voor verzets-, vervolgings- en oorlogsslachtoffers, A.J. Meerding en J.A.M. van der Ligt. 118 8
• "De voorzieningen vanwege het Ministerie van Defensie voor de militaire oorlogsslachtoffers", E.E.N. Krans. 161 10
• Nota caseload onderzoek ten behoeve van Joods Maatschappelijk Werk, N. Boeken. 351 17
• "Het principe van de Wet uitkeringen vervolgingsslachtoffers 1940-1945". 519 22
• "De militair Sociale Dienst", J. Jochemus. 1004 33
Bijlage III: Specificatie van de kranten- en tijdschriftartikelen die als bijlagen bij de kopieën van de uitgegane stukken gevoegd zijn.
• "The confrontation with death", E. de Wind, International Journal of Psycho-analysis, nr. 49, 1968. 26 6
• "Psycho-therapie", Tamar, Vrij Nederland, 1975 oktober 25. 43 6
• Artikelen betreffende het proces tegen de ontvoerders van Dr. Tiede Herrema, 1977 maart. 100 7
• "De arts geconfronteerd met lijders aan het K.Z.-syndroom", L. van Ravensteyn, Nederlands Tijdschrift voor Geneeskunde, z.d. 102 7
• Herdenkingsnummer van het orgaan van het Nederlands Auschwitz Comité, 1976 januari 1. 118 8
• Artikelen betreffende de "Drie van Breda" z.d. 118 8
• "Buiten Groningen nauwelijks vaste universitaire grond voor biologische psychiatrie", Regten Zijthoff, 1976. 134 9
• "In geen enkel ander land is de theorie van het K.Z.-syndroom uitgevonden", G. van Westerlo, Vrij Nederland, 1976 mei 8. 134 9
• "Vervolgde, vervolger, verleden, deel 1-4", Ischa Meyer, Het Parool, 1976 mei. 134, 141 9
• "Terug op de Brug", P. van den Broecke, Algemeen Dagblad, 1976 mei 15. 134 9
• "Klinische lessen, sociale etnologie", J.A. Weijel, Nederlands Tijdschrift voor Geneeskunde, 119 nr. 16, 1975. 150 9
• "Biologische psychiatrie - de psychiatrie als medische discipline", H.M. van Praag, Intermediair, 12de jaargang, 1976 juli 30. 155 10
• "Discutabel CBS-onderzoek naar sterfte ex-concentrationairs", D. Heymans, Nieuw Israëlitisch Weekblad, 1976 juni 11. 155 10
• "K.Z.-syndroom, wat is er werkelijk met Eibert Meester aan de hand, het verzetsverleden van een meesterfantast", W. Wennekes, Vrij Nederland, 1976 september 11. 182 12
• Artikelen naar aanleiding van een lezing van L. de Jong voor de Koninklijke Akademie van Wetenschappen over verzet en illegaliteit, P. van 't Veer en E. Werkman, Het Parool, 1976 september. 182 12
• "Waarom wij nog altijd pensioen willen - blijven doorwerken was fout", J. Slagter, Nederlands Auschwitz Comité, 20e jaar gang nr.25. 205 13
• "Regionaal opvangplan aangeboden aan omroepen", Tijdschrift voor Psychiatrie, 1976 oktober. 205 13
• 1e en 2e Communicatie-bulletin Vrijwilligersonderzoek, NiMaWo en Nederlandse Jeugd Gemeenschap, (c. 1975). 242 13
• "Oorlogsslachtoffers krijgen meer betaald", De Volkskrant, 1976 november 4. 242 13
• "Hulpverlening met leken-vrijwilligers", M. van der Meulen, Het Parool, 1976 oktober 29. 242 13
• "Rooie Chris", W.L. Brugsma, De Haagse Post, 1977 januari 18. 321 16
• "Survivors, children suffer from Holocaust trauma", Jerusalem Post, 1977 januari 2. 321 16
• "Prof. Mulder over Menten-belangen, delinquent soms onderschikt - ontzien van oorlogstrauma belangrijker", De Volkskrant, 1977 januari 2. 321 16
• Artikel naar aanleiding van persconferentie interim-rapport, 1977 maart. 349, 364 16, 17
• "De harde kern van de vijfde macht", J.J. Lindner, De Volkskrant, 1977 maart 12. 349 16
• "Van K.Z.-syndroom tot Exile-syndroom", H. Uilenbroek, De Volkskrant, 1977 april. 364, 376 17, 18
• "Van oorlogsslachtoffer werd problematiek niet begrepen - interview met prof. Bastiaans", K. Peereboom, Het Parool, 1977 maart 26. 364 17
• "Psychosomatische klachten - waar huisarts en patient vaak de mist in gaan", J. Stam. Intermediair, 13e jaargang, 1977 maart. 364 17
•"De affaires M., L. en P. en onze nationale gevoeligheden", H. Wijgh, De Nieuwe Linie, 1976 december 8. 364 17
• "Illegaliteit - de verzetsstrijd van Truus Menger", N. Rosenfeld, Vrij Nederland, 1977 februari 19. 364 17
• "Geen bezwaar tegen handel met eigentijds Hitler-bewind - importeurs willen meer Granny Smith invoeren", De Groene Amsterdammer, 1977 maart 16. 364 17
• "Humanistische geneeskunde; op weg naar een gezondheidszorg van de gehele mens", M.J. de Vries, Nederlands Tijdschrift voor Geneeskunde, 121 nr. 17, 1977. 376 18
• "Pastorale werkers gaan vervolgden begeleiden", Nieuw Israëlitisch Weekblad, 1976 december 10. 376 18
• "De omvang van de niet-universitaire geneeskunde in Nederland", P.A. van Dijk, Nederlands Tijdschrift voor Geneeskunde, 121 nr. 17, 1977. 376 18
• "Wraak hoeft niet bitter te zijn, ze kan ook zoet smaken", interview met A. Herzberg, P. van der Eijk, De Tijd, 1977 april 15. 376 18
• Artikelen naar aanleiding van het boek "Nacht und Nebel", van F.B. Bakels, 1977 april. 376 18
• "Over de invloed van televisie op kijkers", D. van Tol, Tijdschrift voor Sociale Geneeskunde, 1977 mei 4. 385 18
• "K.Z.-syndroom, rampensyndroom en traumatische neurose", D. van Tol, Medisch Magazine, 1977 februari. 388 18
• "Het klinkt misschien hard, maar ieder vecht voor zichzelf", W. Wennekes, Vrij Nederland, 1977 mei 14. 388 18
• "Hoe antisemitisch is Nederland", J. van Tijn, Vrij Nederland, 1977 mei 14. 388 18
• "Het recht van de joodse overlevenden op een oorlogspensioen", W. Wennekes, Vrij Nederland, 1977 mei 7. 388 18
• "Kinderen van NSB'ers worden wel geaccepteerd", M.A. van Isveldt, De Volkskrant, 1977 april 30. 388 18
• "Ik ben nog steeds bang", D. Walda, Avenue, 1977 mei 8. 388 18
• "Internist Dr. Herst helpt overlevenden Nazi-kampen", K. Peereboom, Het Parool, 1977 mei 4. 388 18
• "Er gebeurde iets vreemds met de ex-mariniers", A. Gisolf, Algemeen Dagblad, 1977 mei 4. 388 18
• "K.N.I.L.", B. Lulofs, De Telegraaf, 1977 april 4. 388 18
• "Over de gevolgen van een heimwee", G.Th. Rothuizen, Trouw, 1977 mei 7. 388 18
• "Judo, oftewel het niet trekken aan cliënten", A. de Lange, Tijdschrift voor Psychotherapie, z.d. 406 19
• "Dit zijn onze manieren", strip over de geschiedenis der zigeuners, Het Wiel, 1977 april. 412 19
• "De verschrikkingen zonder commentaar", L. de Buch, Vrij Nederland, 1977 juni 11. 412 19
• "Begeleiding van getuigen in het proces tegen de oorlogsmisdadiger L. te Roermond", H. Kok-Carstens en F. de Vries, 1977 mei. 412 19
• "De geboorte van de psychotherapeut", A.J. Heerma de Vos, De Haagse Post, 1977 juni 11. 412 19
• "Geen opvangcentrum voor herkauwers", E. van Overeem, N.R.C./Handelsblad, 1977 juni. 412 19
• "Ereschuld; de begeleiding van oorlogsgetroffenen", W. Wennekes, Vrij Nederland, 1977 mei 28. 413, 478 19, 21
•"Rapport over "verzetsman" vernietigend voor toetsingsbeleid", C. van Harten, Elseviers Magazine, 1977 juli 30. 478, 498 21
• "Laat men bezwaren brengen waar ze horen - voorzitter Stichting '40-'45 over kwestie verzetspensioenen", Het Parool, 1977 augustus 6. 478 21
• "800 vergeten oorlogshelden wachten op gebaar van Den Haag", H.F. van Loon, De Telegraaf, 1977 juli 22. 478 21
• "Psychose waart door de verzetswereld - toekenning buitengewone pensioenen in opspraak", B. Bommels, Het Parool, 1977 juli 30. 478 21
• Artikel naar aanleiding van het afscheid van P. Versteeg, R. Katz, (1977). 478 21
• "Gesprek met Palestijnse gevangenen", De Volkskrant, 1977 juli 9. 498 21
• "Ex-K.N.I.L.-militairen blijven vechten voor gevangenschapssoldij", C. van Harten, Elseviers Magazine, 1977 augustus 27. 498 21
• "Gezichtsverlies leidde tot overval Molukkers op Surinaamse soos", N.R.C./Handelsblad, 1977 juli 12. 498 21
• "Molukse Mythe", N.R.C./Handelsblad, 1977 juli 9. 498 21
• "Ben Snijder's heimwee naar het vroegere Indië", B. Dull, Het Parool, 1977 juli 11. 498 21
• "Als ik een Duitser passeer zie ik weer die hoera-petten" - interview met F. Bakels, T. Crijnen, De Tijd, 1977 juli 29. 498 21
• "Ellende hield na vrede niet op - interview met Dr. Meijering", Het Parool, 1977 augustus 16. 498 21
• "Oorlogservaring en onheilsprofetie", W. Wennekes, Vrij Nederland, 1977 juli 2. 498 21
• "C.R.M. wil onderzoek naar rol pastores in hulpverlening", L. Groenveld, Welzijnsweekblad, 1977 juli 15. 498 21
• "Toen vroeger in Indië - boekbespreking "Zwarte Rijst", van H. Vervoort", A. Nuis, De Haagse Post, 1977 juli 9. 498 21
• "Sociale diensten helpen te weinig", De Volkskrant, 1977 augustus 26. 498 21
• "Begeleiding", lezersreactie op artikel over kommissie Köbben, De Volkskrant, 1977 juli 9. 498 21
• "Vergoeding van Kuur in beroep geëist - ziekenfonds weigert betaling", De Volkskrant, 1977 september 5. 504 22
• Artikel door H.J. Franken naar aanleiding van het overlijden van F. Sieksma, Vrij Nederland, 1977 september 3. 511 22
• "Huisarts en gijzeling", Medisch Contact, nr. 32, 1977. 511 22
• "Nazorg gegijzelden komt van noorden uit op gang", G.G.Z.-Gazet, nr. 77/4. 511 22
• "Aggravatie als geneeskundig probleem", J.A. Weijel, Nederlands Tijdschrift voor geneeskunde, 1964 februari 2. 514 22
• "Directie en late gevolgen van extreme belastingssituaties - het concentratiekamp", E. de Wind, z.d. 514 22
• "De Hitler-golven", H.J.A. Hofland, De Haagse Post, 1977 september 17. 530 23
• "Deskundigheidsbevordering nieuwe stijl eist te veel van de instellingen", F. Peterse, Welzijnsweekblad, 1977 september 16. 530 23
• "Moeder, wie heeft dat nummer op uw arm gezet?", H. Epstein, N.R.C./Handelsblad, 1977 september 1977. 530 23
• "Naar een diagnose van het gijzelingssyndroom en psychotherapie van gegijzelden", C. Kho-So, Tijdschrift voor Psychotherapie, 1977/5. 530 23
• "Hoofdtaken - Facultatieve taken" Medisch Contact, 1977 juni 17. 535 23
• "Een 'nieuw' vrijwilligersbeleid - interview met G. Hendriks", Attak, nr. 8, 1977 oktober. 559 24
• "Vrijwilligers doen "echt" werk", E. Overeem, N.R.C./Handelsblad, 1977 oktober 3. 559 24
• "Plaag", De Volkskrant, 1977 september 14. 559 24
• "Centrum in Amsterdam voor K.Z.-patiënten", De Gooi- en Eemlander, 1977 oktober 12. 559 24
• "Ontmoetingsplaatsen voor lijders van K.Z.-syndroom", Provinciaal Zeeuwse Courant, 1977 oktober 11. 559 24
• "Dutch Doctors Monitor Trauma Victims", M. Seeger, The Los Angeles Times, 1977 oktober 3. 559 24
• "ANTWOORD zet VPRO aan het werk", De Volkskrant, 1977 november 15. 570 24
• "Wij moeten met Molukkers minderheidsbeleid voeren", Utrechts Nieuwblad, 1977 november 2. 570 24
• "Studie over opvang", Nederlands Auschwitz Comité, 1977 oktober. 570 24
• "A reporter in Germany - a backward look", D. Lang, The New Yorker, 1977 oktober 3. 575 24
• "Aanzien beroep (maatschappelijk werker) geschaad", B. Verleur, Het Parool, 1977 november 18. 587 25
• "Uiterste zorgvuldigheid betrachten", NVMW-Nieuws, 1977 november. 587 25
• "Pelita aan het woord - onderzoek naar behoefte immateriële hulp", Orgaan van de Indische Pensioenbond, 1977 november. 587 25
• "Kort geding verzet tegen Ischa Meijer", De Telegraaf, 1977 december 5. 587 25
• "Proef in Utrecht; ma.we. in weekeind", N.R.C./Handelsblad, 1977 december 5. 687 26
• "Begeleiding kankerpatiënten", Medisch Contact, nr. 32, 1977. 687 26
• "Als Nederlander naast de Zuidmolukkers", R. Giel, Intermediair, 1977 augustus 5. 687 26
• "Ons luilekkerland is voor zigeuners verboden gebied", M. Hilhorst, N.R.C./Handelsblad, 1977 december 12. 687 26
• "Nieuwe directrice Wilma Stein begint met grote droomwens", I. Eveleens, Nieuw Israëlitisch Weekblad, c. 1977. 687 26
• "Lichamelijke klachten bij volwassenen in mogelijk verband met psychotraumatische belevenissen in de vroege jeugd", J.J. van Bork, Tijdschrift voor Psychiatrie, z.d. 698 26
• "M. Goudeket voorzitter JMW", Nieuw Israëlitisch Weekblad, c. 1977. 768 27
• "Maatschappelijke dienstverlening moet basisvoorziening worden", M. de Bruin, Welzijnsweekblad, 1978 januari 13. 768 27
• "De werkelijkheid van de trotse zigeuners is een verpauperende vervolging", W. Ellenbroek en H. Srabbing, De Volkskrant, 1977 december 31. 768 27
• "Buitenwereld blijf van Putten af", U. den Tex, Vrij Nederland, 1978 januari 7. 768 27
• "Zorg voor hen die de Holocaust overleefden" G. Hendriks, Trefpunt, nr. 12, 1977. 768 27
• "Wij en de Stichting 1940-1945 - Drempelvrees" De Anti-Fascist, 1e kwartaal 1978. 889 28
• "De tweede generatie gastarbeiders wordt zichtbaar - kinderen tussen twee kulturen" N. Soetens, De Groene Amsterdammer, 1978 januari 11. 889 28
• "Bedrijfsgeneeskunde dagen 1977", Tijdschrift voor sociale geneeskunde, nr. 21, 1977. 889 28
• "Collectieve therapie voor collectief trauma het post-holocaust-syndroom", J. Melkman, Nieuw Israëlitisch Weekblad, 1978 januari 11. 889 28
• "De opvang van familieleden van de gegijzelden in de trein bij De Punt", P. Kits, Maandblad Geestelijke Volksgezondheid, 11/77. 889 28
• "W.U.V. moet steunen op solidariteit", E.A. Cohen, Nieuw Israëlitisch Weekblad, 1978 februari 3. 916, 969 29, 31
• "De harde waarheid over rouwend Putten", A. Kalman, Gooi- en Eemlander, 1977 december 24. 916 29
• "GGZ ziet maatschappelijk werk nog niet zitten", Welzijnsweekblad, 1978 januari 20. 916 29
•"Individuele voorlichting op sociaal terrein noodzakelijk", Trefpunt, nr. 10, 1977 oktober. 951 31
• "Indische oorlogsslachtoffers vragen en masse steun", Het Vaderland, 1978 februari 21. 951 31
• "Stichting Pelita richt zich nu op immateriële hulp", De Volkskrant, 1978 februari 21. 951 31
• "Adviescommissie bepleit eerherstel vrijwilliger", Welzijnsweekblad, 1978 februari 17. 969 31
•"Landdag voor vrijwilligers in welzijnswerk", T. Detiger, De Telegraaf, 1978 maart 4. 969 31
• "W.U.V. dwingt vervolgden in ziekterol", A.J. van Niersen, Nieuw Israëlitisch Weekblad, 1978 maart 10. 969 31
• "De Jongs achtste oorlogsdeel", J. Bank, De Volkskrant, 1978 maart 21. 969 31
• "Wanbegrip voor veel oorlogsslachtoffers onverteerbaar", De Kareoler, 3e jaargang, nr. 3, 1978 maart 1016 34
• "De taak van de Stichting Pelita", Orgaan van de Bego, nr. 2, 1977 augustus. 1016 34
• "Het hoofdstuk dat De Jong vergat", R. Tielman, De Groene Amsterdammer, 1978 maart 22. 1016 34
• "Putten; zonde, straf en berusting", De Humanist, 1978 februari 15. 1016 34
• "Nederlandse verzetsmensen in Keulen", B. Haveman, De Volkskrant, 1978 april 22. 1016 34
• "Werk- en Advies-College van het Ministerie CRM", Chr.G. Walter, maandblad van Madjoe, 1978 april. 1016 34
• "Pastoraat en psychotherapie - interview met C.H. Lindijer, Welzijnsweekblad, 1978 maart 24. 1016 34
• "Is die oorlog dan nooit afgelopen?", I. Zwiers-Kluvers en E. van der Meulen-Kluvers, Avenue, 1978 mei. 1023 34
• "Je moet zo'n training eens meemaken - interview met W. Zijlstra", G. de Haas, Welzijnsweekblad, 1978 mei 5. 1023 34
• "Stichting ROM", Buchenwald Kontakt, 1978, 2e kwartaal. 1050 35
• "Wim Meijer bij het tienjarig NiMaWo; bestuurders en onderzoekers hebben elkaar hard nodig", Welzijnsweekblad, 1978 juni 2. 1050 35
• Artikelen naar aanleiding van het regeringsbesluit om het Icodo in te stellen, 1978. 1098, 1120 36
• "Belgen zenden Holocaust uit", De Volkskrant, 1978 augustus 5. 1101 36
• "Tros t.v. overweegt vertoning Holocaust", I. Eveleens, Nieuw Israëlitisch Weekblad, 1978 augustus 11. 1120 36
• "Voor velen is de oorlog nog niet ten einde", E. van Overeem, N.R.C./Handelsblad, 1978 augustus 18. 1143 37
• "W.A.C. wil hulpverlening aan oorlogsgetroffenen verbreden", A. van Houten, Nieuw Israëlitisch Weekblad, 1978 september 1. 1143 37
• "Fusie centra revalidatie van de baan", De Volkskrant, 1978 augustus 26. 1143 37
• "K.Z.-syndroom: Oosterse versie", J.V. Teunissen, z.d. 1197 37
Bijlage IV: Lijst van gebruikte afkortingen
Overgenomen uit het eind-rapport, inv.nr. 178.
AA
Anonieme Alcoholisten
AAW
Algemene Arbeidsongeschiktheidswet
Acbu
Adviescommissie bijzondere uitkeringen
AMP
Algemene Militaire Pensioenbond
AMW
Algemeen Maatschappelijk Werk
AOR
Algemene Oorlogsongevallenregeling (Indonesië)
Bego
Bond van Ex-geïnterneerden en Gerepatrieerden van Overzee
BNMO
Bond van Nederlandse Militaire Oorlogsslachtoffers
BP
Buitengewoon Pensioen
BPR
Buitengewone Pensioenraad
CBS
Centraal Bureau voor de Statistiek
CCKP
Centraal Comité van Kerkelijk en Particulier Initiatief voor Sociale Zorg ten behoeve van Gerepatrieerden
COVVS
Centraal Orgaan Voormalig Verzet en Slachtoffers
CRBP
Centrale Raad voor de Behartiging van de Pensioenbelangen
CRM
Ministerie van Cultuur, Recreatie en Maatschappelijk Werk
DGMO
Directoraat-Generaal voor Maatschappelijke Ontwikkeling
DIVOSA
Vereniging van Directeuren van Organen voor Sociale Arbeid
FIR
Fédération Internationale des Résistants
FZA
Federatie van Instellingen voor Alcohol en Drugs
GSD
Gemeentelijke Sociale Dienst
Icodo
Informatie en Coördinatie Orgaan voor de Dienstverlening aan Oorlogsgetroffenen
IMP
Instituut voor Multidisciplinaire Psychotherapie
Informatie-
Stichting Informatiecentrum voor door de oorlog
centum
Getroffenen
IPB
Indische Pensioenbond
JGG
Centrale Vereniging voor de Joodse Geestelijke Gezondheidszorg
JMW
Stichting Joods Maatschappelijk Werk
Joint
Landelijke Organisatie voor Maatschappelijke Dienstverlening
KVeoO
Koninklijke Vereniging van eervol ontslagen Officieren van de Nederlandse Krijgsmacht
LGV
Bureaus voor Levens- en Gezinsvragen
MAIC
Maatschappelijk Advies- en Informatiecentrum
MOB
Medisch Opvoedkundig Bureau
MRC
Militair Revalidatie Centrum
MSD
Militair Sociale Dienst
NRMW
Nationale Raad voor Maatschappelijk Welzijn
NVAGG
Nederlandse Vereniging voor Ambulante Geestelijke Gezondheidszorg
NVOS
Nederlandse Vereniging van Oorlogsslachtoffers
OPK
Joodse Oorlogspleegkinderen
PAI
Psycho-Analytisch Instituut
Pelita
Stichting Pelita
RI(A)GG
Regionaal Instituut voor (Ambulante) Geestelijke Gezondheidszorg
RO
Rijksgroepsregeling Oorlogsslachtoffers 1940-1945
SIC
Stichting Introductie Consultatietraining
SCIIN
Stichting Sociaal Cultureel Instituut Indonesië-Nederland
THD
Telefonische Hulpdiensten
UR
Uitkeringsraad vervolgingsslachtoffers 1940-1945
V. en M.
Ministerie van Volksgezondheid en Milieuhygiëne
v.o.
voortgezette opleiding maatschappelijk werk
WAC
Werk- en Adviescollege
WAO
Wet op de Arbeidsongeschiktheidsverzekering
WB
Werkgroep Burgeroorlogsslachtoffers
WBP
Wet buitengewoon pensioen 1940-1945
WUB
(voorgestelde) Wet uitkeringen burgeroorlogsslachtoffers
WUV
Wet uitkeringen vervolgingsslachtoffers 1940-1945
Beschrijving van de series en archiefbestanddelen
- STUKKEN VAN ALGEMENE AARD, I.
  - Vergaderingen
    - Notulen van de 1e tot en met de 56e vergadering, 1975-1978; 1-3; 3 omslagen
      - 1e-18e vergadering, 1975 juli 4-1976 mei 11, 1
      - 19e-36e vergadering, 1976 mei 25-1977 april 26, 2
      - 37e-56e vergadering, 1977 mei 10-1978 juni 6, 3
    - Agenda's van de vergaderingen, 1975-1978; 4; 1 omslag
      de agenda's van de 17e en de 25e vergadering ontbreken.
    - Presentielijsten van de vergaderingen, 1975-1978; 5; 1 omslag
  - Correspondentie
    - Kopieën, doorslagen van uitgegane stukken, briefnummer 2 tot en met 1253, met bijlagen., 1975-1978 (-1979 februari); 6-38; 33 omslagen
      - 2 - 49., 6
      - 51 - 100., 7
      - 101 - 125., 8
      - 126 - 150., 9
      - 151 - 162., 10
      - 163 - 175., 11
      - 176 - 200., 12
      - 201 - 225., 13
      - 226 - 250., 14
      - 251 - 300., 15
      - 301 - 350., 16
      - 351 - 375., 17
      - 376 - 400., 18
      - 401 - 425., 19
      - 426 - 475., 20
      - 476 - 500., 21
      - 501 - 525., 22
      - 526 - 550., 23
      - 551 - 575., 24
      - 576 - 650., 25
      - 651 - 710., 26
      - 711 - 850., 27
      - 851 - 910., 28
      - 911 - 925., 29
      - 926 - 950., 30
      - 951 - 975., 31
      - 976 - 1000., 32
      - 1001-1015, 33
      - 1016-1025, 34
      - 1026-1050, 35
      - 1051-1125, 36
      - 1126-1200, 37
      - 1201-1253, 38
    - Agenda van uitgegane stukken, briefnummer 2-1253, 1975-1978; 39; 1 deel
    - Agenda van ingekomen stukken, 1977-1978; 40; 1 deel
      deze agenda geeft geen compleet beeld van alle ingekomen stukken.
    - Ingekomen stukken betreffende verzoeken om inlichtingen voor scripties, toezending van artikelen en verzoeken om hulp in verband met ondergane oorlogservaringen, alfabetisch gerangschikt., 1975-1978; 41-42; 2 omslagen
      - A - J., 41
      - K - Z., 42
- STUKKEN VAN BIJZONDERE AARD, II.
  - Instelling
    - Nota van voorzitter Dr. G. Hendriks van een interne overleggroep aan de Staatssecretaris van het Ministerie van Cultuur, Recreatie en Maatschappelijk Werk, waarbij het advies inzake immateriële hulpverlening aan oorlogsslachtoffers wordt aangeboden, kopie., 1975; 43; 1 stuk
    - Beschikking van de Staatssecretarissen van Cultuur, Recreatie en Maatschappelijk Werk en van Volksgezondheid en Milieuhygiëne, waarbij het W.A.C. wordt ingesteld, met wijzigingen, kopieën., 1975; 1976-1978; 44; 1 omslag
    - Stukken betreffende de installatie van het college; met de tekst van de toespraak, die werd gehouden door de Minister van Cultuur, Recreatie en Maatschappelijk Werk, 1975; 45; 1 omslag
    - Publicaties in de Nederlandse Staatscourant betreffende het W.A.C., kopieën., 1975-1977; 46; 1 omslag
  - Samenstelling
    - Stukken betreffende de samenstelling van het college, 1975-1977; 47; 1 omslag
    - Stukken betreffende de personeelsbezetting van het W.A.C.-secretariaat, 1975-1978; 48; 1 omslag
  - Financiën
    - Stukken betreffende de vaststelling van de vacatiegelden voor de leden en de toekenning van een vaste jaarlijkse vergoeding aan voorzitter J.P. van Praag, 1975; 49; 1 omslag
    - Stukken betreffende de betalingen door het Ministerie van C.R.M. van de onkosten, die het W.A.C. gemaakt heeft, alfabetisch gerangschikt., 1975-1978; 50-51; 2 omslagen
      - A - N., 50
      - O - Z., 51
    - Stukken betreffende claims naar aanleiding van het W.A.C.-advies op de begroting 1978 van het Ministerie van C.R.M., 1977-1978; 52; 1 omslag
  - Inventarisatie van de problemen en meningen
    - Hoorzittingen, a
      - Samenvatting van de bijeenkomst van de subcommissie "Hearings", 1975 november 11; 53; 1 stuk
      - Stukken betreffende het opstellen van het "visitekaartje", de vragen en het rooster voor de hoorzittingen inzake immateriële hulpverlening, 1975-1976; 54; 1 omslag